臺灣板橋地方法院刑事判決　　　　　　　　　　　　　九十三年度訴字第一三八號
　　公　訴　人　臺灣板橋地方法院檢察署檢察官
　　被　　　告　乙○○
右列被告因違反毒品危害防制條例案件，經檢察官提起公訴（九十二度毒偵字第三八
二五號），本院行簡式審判程序並判決如左：
    主  文
乙○○施用第一級毒品，累犯，處有期徒刑柒月；又施用第二級毒品，累犯，處有期
徒刑肆月，扣案毒品安非他命貳包沒收銷燬之，吸食器壹組沒收。應執行有期徒刑玖
月，扣案毒品安非他命貳包沒收銷燬之，吸食器壹組沒收。
    事  實
一、乙○○前於民國八十七年間因違反麻醉藥品管理條例案件，經本院於八十七年二
    月二十三日以八十六年度訴字第一二二九號判處有期徒刑六月，如易科罰金以三
    百元折算一日，於八十八年五月二十日易科罰金執行完畢。又於八十七年間因違
    反藥事法案件，經本院於八十七年二月二十七日以八十七年度訴字第二三一號判
    處有期徒刑三月，於八十七年十一月六日入監執行完畢。復於八十九年間因施用
    第二級毒品安非他命案件，經本院以八十九年度毒聲字第一一九號裁定觀察、勒
    戒後，認有繼續施用毒品之傾向，再經本院於八十九年一月二十七日以八十九年
    度毒聲字第四五八號裁定送戒治處所施以強制戒治一年，經屆滿三月成績評定合
    格，本院以八十九年度毒聲字第四五六五號裁定停止戒治，所餘期間付保護管束
    ，嗣於保護管束期間因違反應遵守事項情節重大，經本院於八十九年十一月二十
    日以八十九年度毒聲字第六六三二號裁定撤銷停止戒治，令入戒治處所施以強制
    戒治，並於九十年七月二十七日強制戒治期滿執行完畢，經臺灣板橋地方法院檢
    察署檢察官於九十年八月二十二日以九十年度戒毒偵字第五三０號不起訴處分確
    定，猶不知悔改。
二、乙○○明知毒品危害防制條例業經總統於八十七年五月二十日以華總（一）字第
    八七○○○九九八六○號令修正公布，於同年五月二十二日生效（嗣於九十二年
    七月九日總統令修正公布，並於九十三年一月九日施行），依該條例第二條第二
    項第一款、第二款之規定，將海洛因列為第一級毒品管理，安非他命列為第二級
    毒品管理，均不得非法持有及施用。詎其竟基於施用第二級毒品安非他命之犯意
    ，於九十二年六月二十四日上午七時許（起訴書略載為九十二年六月二十四日為
    警採尿前回溯九十六小時內），在其男友楊明德（另案審理；其二人嗣於九十二
    年十月二十六日結婚）位於臺北縣中和市○○街三十巷三號二樓之住處（起訴書
    略載為不詳地點），將安非他命置於玻璃球內，再以火置其下方燒烤使安非他命
    產生煙霧加以吸用之方式，非法施用第二級毒品安非他命一次。又另行基於施用
    第一毒品海洛因之犯意，於九十二年六月二十四日上午八時許，在上址，將毒品
    海洛因以摻入香菸中點燃香菸吸用之方式，非法施用毒品海洛因一次。嗣於九十
    二年六月二十四日下午一時二十分許，在上址與楊明德同為警查獲，並扣得乙○
    ○所有之第二級毒品安非他命二包（毛重合計０．七公克、淨重合計０．五公克
    ）（起訴書誤載為淨重各為０˙二、０˙一公克）、供施用毒品安非他命犯罪用
    之吸食器一組，及不詳姓名之人所有而與本案無涉之注射針筒三支。經臺灣板橋
    地方法院檢察署檢察官以其強制戒治期滿後五年內施用毒品罪，聲請本院於九十
    二年九月二十四日以九十二年度毒聲字第二九四二號裁定令入戒治處所，施以強
    制戒治一年，嗣因毒品危害防制條例於九十三年一月九日修正施行而未執行。
三、案經臺北市政府警察局萬華分局移請臺灣地方法院檢察署檢察官偵查起訴，而乙
    ○○於本院準備程序中就被訴事實為有罪之陳述，經法官告知簡式審判程序之旨
    ，並聽取當事人之意見後，裁定進行簡式審判程序。
    理  由
一、訊據被告乙○○對於右揭時地，施用第一級毒品海洛因、第二級毒品安非他命之
    犯罪事實，於本院審理中坦承不諱；被告之尿液經送鑑定，亦呈海洛因代謝物鴉
    片、安非他命陽性反應，有臺北市立療養院九十二年七月一日（委驗單編號九二
    ０三二六號、實驗室檢體編號0000000號）煙毒尿液檢驗報告一紙在卷可
    稽。此外，並有被告所有供施用之第二級毒品安非他命二包（毛重合計０．七公
    克、淨重合計０．五公克）、供施用毒品安非他命犯罪用之吸食器一組，扣案可
    資佐證。又被告於八十九年間施用第二級毒品安非他命案件，經本院裁定送觀察
    、勒戒後，認有繼續施用毒品之傾向，於八十九年一月二十七日以八十九年度毒
    聲字第四五八號裁定送戒治處所施以強制戒治，經屆滿三月成績評定合格，本院
    以八十九年度毒聲字第四五六五號裁定停止戒治，所餘期間付保護管束，嗣於保
    護管束期間因被告違反應遵守事項情節重大，經本院於八十九年十一月二十日以
    八十九年度毒聲字第六六三二號裁定撤銷停止戒治，令入戒治處所施以強制戒治
    ，並於九十年七月二十七日強制戒治期滿執行完畢，經臺灣板橋地方法院檢察署
    檢察官於九十年八月二十二日以九十年度戒毒偵字第五三０號不起訴處分，有各
    該裁定書、不起訴處分書及臺灣高等法院被告全國前案紀錄表在卷可憑，被告係
    強制戒治期滿後再犯，事證明確，其犯行洵堪認定，應依法論科。
二、查被告行為後，毒品危害防制條例已於九十二年七月九日修正公布，並自九十三
    年一月九日起生效，修正施行前後之毒品危害防制條例第十條第第一項、第二項
    之法定刑度均相同，修正施行後之新法並無何更不利於被告之情形，自應適用修
    正施行後之新法論科。故核被告所為，係犯毒品危害防制條例第十條第一項之施
    用第一級毒品海洛因罪，及同條第二項之施用第二級毒品安非他命罪。其施用第
    二級毒品安非他命前後持有安非他命之低度行為，應為施用安非他命之高度行為
    所吸收，不另論罪。又被告有事實欄第一項所載之犯罪科刑紀錄，最近一次因違
    反麻醉藥品管理條例案件，經本院於八十七年二月二十三日以八十六年度訴字第
    一二二九號判處有期徒刑六月，如易科罰金以三百元折算一日，於八十八年五月
    二十日易科罰金執行完畢，有前開臺灣高等法院被告全國刑案紀錄表、臺灣板橋
    地方法院檢察署刑案資料查註記錄表各一份附卷可按，其於刑之執行完畢後，五
    年以內再犯本件有期徒刑以上之刑之二罪，均為累犯，應各依刑法第四十七條規
    定加重其刑。被告所犯施用毒品海洛因、安非他命二罪間，犯意各別，構成要件
    互殊，應分論併罰。爰審酌被告之素行，其施用毒品之犯罪動機、目的、手段，
    施用毒品犯罪對於被告身心戕害所生之危害，施用之次數，兼衡犯罪後坦承犯行
    ，態度尚稱良好等一切情狀，分別量處如主文所示之刑，並定其應執行之刑，以
    資儆懲。
三、扣案安非他命二包（毛重合計０．七公克、淨重合計０．五公克），係第二級毒
    品，業如前述，應依毒品危害防制條例第十八條第一項前段之規定，宣告沒收銷
    燬之。另扣案之吸食器一組，係被告所有供施用毒品安非他命犯罪用之物，業據
    被告於審理時供承在卷，應依刑法第三十八條第一項第二款之規定宣告沒收。至
    扣案之注射針筒三支，無證據證明係被告所有，且與本案無涉，爰不為沒收之諭
    知，附此敘明。
據上論斷，應依刑事訴訟法第二百九十九條第一項前段、第二百七十三條之一第一項
，毒品危害防制條例第十條第一項、第二項，第十八條第一項前段，刑法第十一條前
段、第二條第一項前段、第四十七條、第五十一條第五款、第三十八條第一項第二款
，判決如主文。
本案經檢察官甲○○到庭執行職務。
中      華      民國      九十三    年     三     月     十       日
                                     臺灣板橋地方法院刑事第七庭
                                         法  官  楊  志  雄
右正本證明與原本無異。
如不服本判決，應於判決送達後十日內向本院提出上訴狀 (應附繕本) ，上訴於
臺灣高等法院。
                                         書記官  陳  慶  樹
中      華      民      國      九十三    年     三     月    十一      日
附錄本案論罪科刑法條全文
毒品危害防制條例第十條
施用第一級毒品者，處六月以上五年以下有期徒刑。
施用第二級毒品者，處三年以下有期徒刑。
